【裁判字號】    99,交聲,3181
【裁判日期】    991022
【裁判案由】    交管條例聲異
【裁判全文】
臺灣板橋地方法院交通事件裁定        99年度交聲字第3181號
原處分機關  交通部公路總局臺北區監理所板橋監理站
異  議  人
即受處分人  甲○○
上列異議人即受處分人因違反道路交通管理處罰條例案件，對於
交通部公路總局臺北區監理所板橋監理站民國99年9 月21日所為
之處分（板監裁字第裁41-DB0000000號），聲明異議，本院裁定
如下：
    主  文
異議駁回。
    理  由
一、按「汽車駕駛人在禁止臨時停車處所停車者，處新台幣六百
    元以上一千二百元以下罰鍰」，道路交通管理處罰條例第56
    條第1 項第1 款定有明文。又同條例第92條第1 項所授權訂
    立之道路交通安全規則第111 條第1 項第1 款規定人行道不
    得臨時停車，故人行道即屬「禁止臨時停車處所」，倘汽車
    駕駛人在人行道上「停車」，即應依上開道路交通管理處罰
    條例之規定處罰（至於汽車駕駛人如在人行道「臨時停車」
    ，則應依道路交通管理處罰條例第55條第1 款處罰）。再者
    ，所謂「汽車」係指在道路上不依軌道或電力架線而以原動
    機行駛之車輛（包括機器腳踏車），道路交通安全規則第2
    條第1 項第1 款亦有明文規定。故機車駕駛人若有上開違規
    停車之行為，亦有前揭法律處罰規定之適用，其理甚屬灼然
    。
二、原處分機關認異議人即受處分人甲○○所有之車號268-EZL
    號重型機車，於民國99年9 月1 日下午3 時32分許，為警發
    現在桃園縣桃園市○○路1069號前之人行道停車，涉有道路
    交通管理處罰條例第56條第1 項第1 款之違規，嗣經警製單
    舉發後，爰依上開法律規定，於99年9 月21日以板監裁字第
    裁41-DB0000000號裁罰異議人罰鍰新台幣（下同）600 元在
    案，此有桃園縣政府警察局舉發違反道路交通管理事件通知
    單影本、原處分機關違反道路交通管理事件裁決書影本各1
    份附卷可按。
三、聲明異議意旨略以：異議人於99年9 月1 日下午1 時30分許
    ，將前揭機車停放於上址前之停車格內，隨後趕赴處理私務
    ，未料當日下午4 時許處理完回到停車處時，機車已遭拖吊
    。異議人係依規定將機車停放於停車格內，並沒有任何違規
    行為，恐於離開停車現場之2 小時30分鐘之期間內，遭人蓄
    意移置，始致承辦員警誤判，異議人因而遭受不白之冤。警
    方未能調閱監視系統，以證明異議人車輛遭移置或任意停放
    前，即依現場採證照片，逕自開立罰單，未盡調查之責；而
    警方若無有效舉證，基於無罪推定原則，自應認定異議人並
    未違規。爰聲明異議，請求撤銷上開裁決云云。
四、經查，異議人於前開時、地之人行道上，確有停放其所有之
    前揭機車之事實，此有原處分機關99年9 月15日北監板四字
    第0992025599號函所檢附之違規採證照片4 幀在卷可稽，並
    為異議人所不爭執，應堪認屬真實。至異議人雖辯稱其原係
    停車在停車格內，恐係事後遭他人移動至停車格外，始致違
    規云云。惟異議人雖以此為辯，然並無任何證據資料以實其
    說，且因本件停車現場附近商家並無監視錄影畫面可供調閱
    ，此有桃園縣政府警察局99年9 月8 日桃警交字第09900015
    49號函1 紙附卷為佐，亦無從調閱現場監視錄影畫面加以查
    證，審諸異議人所辯乙節並非常態情節，在無證據資料可證
    之情況下，容難遽為異議人有利之認定。況自前揭違規採證
    照片觀之，異議人機車與停車格之距離，確存有一段相當距
    離，倘異議人機車本係停放於停車格內，縱遭他人惡意移動
    ，衡情至多應僅挪移至停車格外緣附近而已，何以其之機車
    與停車格竟有一段相當距離，亦不甚合理，益見異議人機車
    原應已違規停放在停車格外無疑，是以異議人辯稱其機車遭
    人移動云云，更難足取。
五、綜上所述，異議人確有前揭違規停車之情事甚明，原處分機
    關審酌違規情節，處以異議人法律規定額度內之罰鍰600 元
    ，於法自無不合。異議人仍執詞聲明異議，洵無理由，本院
    當應裁定駁回。
六、結論：依道路交通管理處罰條例第87條第2 項、道路交通案
    件處理辦法第19條，裁定如主文。
中    華    民    國    99    年    10    月    22    日
                  交通法庭      法  官  陳信旗
以上正本證明與原本無異。
如不服本裁定，應於送達後5 日內向本院提出抗告狀。
上列正本證明與原本無異。
                                書記官  陳金鳳
中    華    民    國    99    年    10    月    22    日

司法院資訊處製作；財團法人民間司法改革基金會備份。
